# 非盈利组织的子公司税收优惠？

提问人：茶前饭后 时间：2017-02-21 23:31:38
请教版主，政府承认的非盈利组织下属一投资公司（有限责任），此投资公司本期有股权转让所得收益，请问 1 、投资公司是否要缴纳所得税（大前提）？ 2 、投资公司取得得股权转让所得、股票买卖所得、投资企业分红所得是否需要缴纳所得税？ 我个人的理解为，因为投资公司是非盈利组织的子公司，所以应该免税，请版主指点！

回答人：chenyiwei
个人理解，享受免税待遇的是非营利组织自身，其下属的企业不享受税收优惠。建议向税务专业人士和主管税务机关确认。